【裁判字號】    89,上易,3688
【裁判日期】    891123
【裁判案由】    竊盜
【裁判全文】
臺灣高等法院刑事判決                          八十九年度上易字第三六八八號
    上  訴  人
    即  被  告  乙○○
右上訴人因竊盜案件，不服臺灣臺北地方法院八十九年度易字第二一二號，中華民國
八十九年八月二十四日第一審判決（起訴案號：臺灣臺北地方法院檢察署八十八年度
偵字第二四三０六號），提起上訴，本院判決如左：
    主  文
上訴駁回。
    事實及理由
一、乙○○於民國八十八年間，在臺北市○○○路○段一號圓山飯店擔任房務員。緣
    甲○○與丁大清於八十八年十月十日，在圓山飯店舉辦結婚典禮，租用該飯店第
    一四一六號客房，同日十三時許，甲○○更換禮服後，將所配戴之首飾及鑽戒一
    枚（含主鑽零點三九克拉，副鑽四顆每顆零點零五克拉），收置房內，旋外出前
    往教堂行禮，迄同日約二十時許，方才返回該客房。乙○○於同日十八時三十分
    許，打掃該客房之際，見四下無人，乃意圖為自己不法所有，趁隙竊取甲○○所
    有存放房內之上開鑽戒，得手後，自行配戴使用。至同年月二十八日，乙○○在
    圓山飯店內不慎遺失該只戒指，為飯店安全室副主任張輝武拾獲，交由飯店領班
    丁○○辨識，認為可能係乙○○所配戴，乃交付乙○○。俟經飯店安全室主任宋
    陵智得知，因甲○○早已通知該飯店幫忙找尋其所失竊之鑽戒，宋陵智認為有異
    ，立即告知張輝武、丁○○二人向乙○○取回，並依該飯店有關拾獲貴重物品之
    規定辦理手續，通知甲○○前來指認無訛而查獲。案經臺北市政府警察局中山分
    局報請臺灣臺北地方法院檢察署檢察官偵辦。
二、本案經本院審理結果，認第一審以上訴人即被告乙○○犯刑法第三百二十條第一
    項竊盜之罪，爰酌情並援引刑事訴訟法第二百九十九條第一項前段，刑法第三百
    二十條第一項，罰金罰鍰提高標準條例第一條前段，判處被告有期徒刑六月，經
    核認事用法並無不合，量刑亦屬適當，應予維持，並引用第一審判決書記載之證
    據及理由。
三、被告上訴意旨略以：前開鑽戒確係友人丙○○於八十八年三月間餽贈之生日禮物
    ，非伊行竊而得。並質疑被害人甲○○是否真失竊鑽戒，及證人即銀樓老闆李忠
    霖證詞之真實性。另聲請傳訊證人丙○○及丁○○，以證明伊在告訴人所稱失竊
    時間之前即已配帶該枚鑽戒云云。
四、經查：
（一）被害人確於八十八年十月十一日以電話告知，於前一日（即十日）在圓山飯店
      失竊鑽戒等首飾一事，已據證人宋陵智於警訊及偵查中指證甚詳（見偵查卷第
      七頁背面、第三十二頁背面）。而被害人旋於同日十九時許，前往臺北市政府
      警察局中山分局報失竊等情，亦有該分局受理刑事案件報案三聯單附偵查卷可
      憑（見偵查卷第十七頁）。被害人確有於前揭時地失竊鑽戒等首飾，已毋庸置
      疑。
（二）有關系爭鑽戒確係被害人之配偶丁大清，以新臺幣（下同）五萬元之價格，向
      李忠霖經營之昌達銀樓所購得等情，除據證人李忠霖結證在卷，並有該銀樓之
      「客戶資料卡」附偵查卷（第十五頁）可稽，徵諸該資料卡係八十八年三月十
      日所立具，並詳載鑽戒重量，自非臨訟撰書，何況李忠霖與被害人間僅有客戶
      主顧關係，李忠霖實無蓄意為不利被告之證詞，以圖利於被害人之必要。被告
      空言質疑其證詞之真實性，實屬無稽，
（三）被告聲請傳訊之證人丁○○於本院受命法官訊問時，雖證稱曾見過被告配戴一
      銀色戒指，然不知是否為系爭鑽戒，且對於何時見過一節，陳稱其已不復記憶
      等語。是證人丁○○之證詞，尚不足憑以認定系爭鑽戒為被告所有，事屬至明
      。
（四）又證人丙○○雖再到院證稱，系爭鑽戒確為其所購，贈與被告為生日禮物云云
      。而據卓某陳稱，其於八十五年五月間，花費約三萬八千元，在臺北市○○○
      路某不詳名稱之銀樓購買系爭鑽戒，主鑽重約零點三九克拉，原計畫於同年九
      月間送與其配偶，作為生日禮物，當時店家曾開立保證書並裝於盒內，嗣因二
      人常吵架而未送出。至八十六年間，其搬離原住處，僅將鑽戒以面紙包住，放
      在抽屜角落，包裝盒及保證書則棄置原住處。至八十八年三月間，被告農曆生
      日時，將該枚戒指送予被告云云。然細繹卓某對於購買鑽戒之價格、規格等情
      ，先於警訊時稱四萬元、主鑽重零點三克拉（偵查卷第四頁），至檢察官訊問
      時稱三萬多、主鑽重零點三多，不到四克拉（偵查卷第三十三頁），至本院又
      稱花費三萬八千元，主鑽重零點三九克拉（即與原判決所載之系爭鑽戒主鑽重
      完全相同），先後所述並不一致。再者，丙○○於警訊時，曾就員警對其提示
      被害人之鑽戒，詢問何以非其當時所稱主鑽重零點三克拉之際，答稱：「我看
      型式差不多，型式一樣就指認了」（見偵查卷第四頁背面），益見系爭鑽戒應
      非其所購買者無誤。況且，系爭鑽戒價格雖非高昂，然亦屬貴重物品，保管應
      較為慎重，絕非以面紙包裝即足，卓某既稱原銀樓曾交付保證書及包裝盒，且
      其亦放置於抽屜內，則何以捨棄原包裝不用，而草率以容易損壞之面紙包住，
      此實難令人置信。證人丙○○證稱系爭鑽戒為其購買相贈云云，實不足憑為有
      利被告之證據。
    綜上，被告所指各節，核無足採，至其餘與本件事實之認定不生影響者，亦不再
    一一予以指駁。從而，被告執此上訴，指摘原判決不當，為無理由，應予駁回。
據上論結，應依刑事訴訟法第三百七十三條、第三百六十八條，判決如主文。
本案經檢察官謝英民到庭執行職務。
中    華    民    國    八十九    年      十一      月      二十三      日
                              臺灣高等法院刑事第五庭
                                  審判長法  官  楊  貴  雄
                                        法  官  王  麗  莉
                                        法  官  林  立  華
右正本證明與原本無異。
不得上訴。
                                        書記官  廖  月  女
中    華    民    國八十九    年      十一      月      二十四      日
附錄本判決論罪科刑法條：
刑法第三百二十條第一項
意圖為自己或第三人不法之所有，而竊取他人之動產者，為竊盜罪，處五年以下有期
徒刑、拘役或五百元以下罰金。
（罰金額度已提高為十倍）


司法院資訊處製作；財團法人民間司法改革基金會備份。
